Sergey Kuznetsov Senior UI/UX Designer

Moscow, Russia · 89774946537 · psjavie@gmail.com · tg:@javiejacie · www.linkedin.com/in/javiejacie

О СЕБЕ

Проектирую веб интерфейсы и сервисы, 10 лет опыта в диджитал агентствах и продуктовых командах. Провожу UX исследования, строю прототипы, создаю дизайн-концепции. Создаю бизнес-ориентированный клиентский опыт, влияющий на ключевые метрики. Взаимодействую с маркетологами и разработкой. Отличаюсь высоким темпом работы и продуманными дизайн-решениями.

ОПЫТ РАБОТЫ

UI/UX Designer, Design Lead Darwin Apps, Reston, USA

04/2021 — Now

Диджитал агентство по разработке веб и программных решений, интеграции инструментов аналитики, маркетинг поддержки и оптимизации взаимодействия для B2b, стартапов и НКО.

- Собрал и руководил дизайн-командой из 6 специалистов разного профиля для участия в проектах и тендеров более 20 проектов для стартапов, инициатив и малого/среднего бизнеса по всему миру.
- Сделал редизайн порталов группы компаний Bennie, платформы социального обеспечения работников бизнеса собравшей 50 млн долларов инвестиций: Bennie.com, HRadvisory.com, hellosayge.com, а также портала поддержки пользователей bennie help center, сократив количество тикетов на 40% и повысив индекс удовлетворенности клиентов на 30%.
- Полный цикл тендера, проектирования, дизайн-разработки и сопровождения разработки проекта по редизайну портала НКО инициативы AFR100 веб сайт и админ панель afr100.org, международной программы охватывающей предпринимателей и правительства 34 стран Африки и спонсоров со всего мира, увеличив на 40% среднее время пребывания пользователя на сайте и на 25% среднее количество просмотренных страниц за одно посещение.
- Увеличили присутствие агентства в сети, создав и развив профайлы в отраслевых порталах Dribble до 4,300 постоянных подписчиков, и Behance 580 подписчиков.

Senior UI/UX Designer SoftPro, Moscow, Russia

06/2018 - 07/2022

Компания-разработчик веб и цифровых решений спортивной и финансовой отраслей.

- Ключевое участие в проектах и инициативах компании спортивного международного конгломерата. Поддержка и постоянное взаимодействие с продуктовыми командами с более чем 200 постоянных специалистов в штате.
- Полный цикл продуктовой и веб упаковки онлайн и офлайн образовательной платформы Русской Школы Шахмат крупнейшей школы шахмат в России, насчитывающей более 90 тренеров в более чем 40 филиалах, выпустившей более 100 чемпионов и более 40 тысяч выпускников.

Senior UI/UX Designer Technesis, Moscow, Russia

04/2018 - 11/2020

Инжиниринговая и айти компания по разработке транспортных решений.

- Полный цикл проектирования, дизайн-разработки, сопровождения и поддержки транспортного решения городских и междугородных пассажирских перевозок мобильного терминала и админ-панели "ПДК "Под контролем", решения, используемого перевозчиками в более чем 15 регионах России, увеличивающими продажи перевозчиков на 20% и на 30% увеличивающие скорость посадки пассажиров в автобусах и маршрутных такси.
- Полный цикл дизайн разработки кросс-платформенного туристического сервиса "Калининград Гоу", получившего первое место в локальной категории магазина App Store в первый месяц после релиза и 70 тысяч установок в первые 6 месяцев, а также индекс 40% повторных запусков.

Senior UI/UX Designer

11/2017 - 06/2018

Docomo Digital, Moscow, Russia

Российский филиал международной цифровой и телеком компании NTT DOCOMO, специализирующейся на предоставлении решений и услуг в области цифровых платежей.

• Работа в качестве автономного дизайн-отдела по дизайн-сопровождению подключения более 20 сервисов к услугам мобильных операторов, увеличив конверсию до 18%.

• Проектирование и дизайн сервиса онлайн доступа к цифровым версиям журналов издательского дома "Бурда", насчитывающим библиотеку из десятков выпусков за 5-10 лет издания.

Senior UI/UX Designer

03/2017 - 10/2017

Anywayanyday, Moscow, Russia.

Продуктовая компания букинг-сервиса по бронированию билетов и отелей.

- Занимался продуктовым развитием и разработкой фич флагманского кросс-платформенного сервиса компании.
- Разработал с нуля визуальный язык, айдентику и логотип, а также дизайн систему и интерфейс нового B2b сервиса Smart Seeds, используемого в 25 регионах России на более чем 10 тысячах транспортных предприятий.

Senior UI/UX Designer Zephyrlab, Moscow, Russia

12/2014 - 02/2017

Диджитал агентство, специализирующееся на проектировании и создании аналитических дэшборд-систем, дизайне веб и программных решений общественных и государственных проектов.

- Дизайн-концепция, прототип и последующая дизайн-разработка клиентского мобильного приложения "МТС Деньги", собравшего 5 млн скачиваний в магазине Google Play и 1,5 млн активных пользователей в месяц.
- Полная дизайн-разработка веб сервиса "Добродел" Правительства Московской области, с суммарной аудиторией в 4 миллиона пользователей и ростом аудитории в 14 тыс. новых пользователей в месяц (премия Рунета 2015).
- Создание дизайна многочисленных общественно значимых веб ресурсов, удостоенных отраслевыми наградами (Tagline, Золотой сайт, Премия Рунета) ведение дизайн-команды и менторство.

Web Designer 02/2012 — 12/2014

Foremost Design, Moscow, Russia

Дизайн студия и диджитал агентство.

- Полная дизайн-упаковка, айдентика, логотип и веб сайт, дизайн клиентского и менеджерского приложения сети московских "сухих" автомоек Park-n-Go.
- Самостоятельная дизайн-разработка и поддержка более чем 30-ти веб ресурсов, мобильных приложений и веб порталов.

ОБРАЗОВАНИЕ

Московский Государственный Университет Экономики, Статистики и Информатики (МЭСИ), Математическое Обеспечение и Администрирование Информационных Систем.

КУРСЫ ПОВЫШЕНИЯ КВАЛИФИКАЦИИ

Пользовательский Интерфейс и Представление Информации — практический курс Ильи Бирмана;

Создание иллюстраций и иконографии — интенсив Кристины Анфаловой;

Best Blender Course — курс по 3D моделированию Mad Rabbit;

2D и 3D иллюстрация — интенсив Octopunish.

<u>языки</u>

Русский: родной/ Английский: В2

навыки

UX/UI Design, Product design, Graphic Design, Motion Design, Interactive Prototyping, Design Systems, Typography, Mobile & Desktop Application Design, Design Management, Design Strategy, User Research, Visual Design, Figma, Miro, Adobe Creative Suite, Usability Testing, Agile, Scrum, Chat GPT, Midjourney.